臺灣板橋地方法院民事裁定　　　　　　　96年度繼字第1504號
聲　請　人　兆豐資產管理股份有限公司
法定代理人　乙○○
代　理　人　丙○○
上列聲請人聲請對被繼承人甲○○指定遺產管理人事件，本院裁
定如下：
    主    文
指定曾智群律師（男、民國○○年○ 月○○日生、身分證統一編號：
Ｚ000000000 號）為被繼承人甲○○（男、民國○○年○ 月○ 日生
、身分證統一編號：Ｚ000000000 號、生前最後設籍台北縣土城
市○○路82號5 樓、民國95年11月28日死亡）之遺產管理人。
程序費用由被繼承人甲○○之遺產負擔。
    理    由
一、按繼承開始時，繼承人之有無不明，而無親屬會議或親屬會
    議未於一個月內選定遺產管理人者，利害關係人或檢察官得
    聲請法院選任遺產管理人，並由法院依公示催告程序，定六
    個月以上之期限，公告繼承人，命其於期限內承認繼承；又
    被繼承人之所有繼承人均拋棄其繼承權者，亦準用關於無人
    承認繼承之規定，民法第1177條、第1178條第2 項、第1176
    條第6 項分別定有明文。
二、本件聲請意旨略以：本件被繼承人甲○○之原債權人為台東
    區中小企業銀行股份有限公司，嗣因原債權人於民國94年1
    月28日與聲請人簽訂「貸款轉讓契約」，將其對債務人即被
    繼承人之債權、擔保物權及其他一切從屬權利一併讓與聲請
    人，並依金融機構合併法第15條第1 項第1 款及第18條第3
    項之規定，於94年1 月28日公告在台灣時報第Ａ1 版，是本
    件債權業已合法移轉，對被繼承人自公告之日起立即發生效
    力。惟被繼承人甲○○於95年11月28日死亡，其第1 、2 、
    3 順位繼承人均已拋棄繼承，且無第4 順位繼承人，而其親
    屬會議亦未於1 個月內選定遺產管理人，致聲請人無法對被
    繼承人之遺產行使權利，為確保聲請人之債權，請鈞院准予
    依法指定曾智群律師為被繼承人之遺產管理人等語，並提出
    臺灣台東地方法院債權憑證影本、被繼承人戶籍謄本影本、
    繼承系統表影本、本院96年4 月4 日板院輔家柯春梅字第16
    056 號函影本、台東縣關山地政事務所他項權利證明書影本
    、貸款轉讓合約影本、台灣時報剪報影本、聲請人公司變更
    登記表影本、曾智群律師身分證影本暨同意書各1 件為證。
三、經查，本件聲請人前揭主張，核與所提證據相符，足堪信為
    真實。而聲請人為被繼承人甲○○之債權人，其以利害關係
    人身分聲請指定被繼承人之遺產管理人，即與首揭法條規定
    並無不合。聲請人聲請指定曾智群律師為被繼承人甲○○遺
    產管理人，亦經曾智群律師出具同意書表示同意，此有其同
    意書1 件在卷可稽。再者，曾智群具律師身分，其對於遺產
    管理事件應甚熟稔，並就遺產管理人職務之遂行，有所助益
    ，且身為律師，應會秉公辦理，要不致有利害偏頗之虞，為
    保障債權人之利益及期程序之公正、公信起見，從而，本院
    爰准聲請人之聲請，指定曾智群律師為被繼承人甲○○之遺
    產管理人。
四、至被繼承人之繼承人既均拋棄繼承，其遺產依民法第1176條
    第6 項準用關於無人承認繼承之規定，依同法第1185條規定
    ，於清償債權並交付遺贈物後，如有賸餘，應歸屬國庫，附
    予敘明。
五、依非訟事件法第157 條，裁定如主文。
中　　華　　民　　國　　96　　年　　8 　　月　　10　　日
                  家事庭  法　官  毛崑山
以上正本證明與原本無異。
如不服本裁定應於送達後10日內向本院提出抗告狀。
中　　華　　民　　國　　96　　年　　8 　　月　　10　　日
                          書記官　廖宮仕
